臺灣板橋地方法院刑事判決　　　　　　　100年度易字第448號
公　訴　人　臺灣板橋地方法院檢察署檢察官
被　　　告　丁嘉賓
上列被告因竊盜案件，經檢察官提起公訴（99年度偵字第30611
號、第30765號、第31921號、第32196號），本院判決如下：
    主  文
丁嘉賓犯如附表所示之罪，各處如附表所示之宣告刑。附表編號
一、二、四所示之罪應執行拘役壹佰日，如易科罰金，以新臺幣
壹仟元折算壹日。
    事  實
一、丁嘉賓前因違反毒品危害防制條例及竊盜等案件，經法院分
    別判處罪刑，並由本院以九十七年度聲字第五二三三號裁定
    定應執行刑為有期徒刑一年七月，於民國九十八年十月二十
    一日縮短刑期假釋出獄，九十八年十二月四日保護管束期滿
    ，其假釋未經撤銷，以已執行論。詎猶不知悔改，基於為自
    己不法所有之犯意，先後為下列竊盜犯行：
  (一)九十九年十月七日凌晨一時許，丁嘉賓在新北市○○區○○
    街八十六號前，徒手竊取馬道君所有、放置於住家門外之捕
    蚊燈壹臺，得手後旋騎乘登記於其母蔡阿烏名下之Ｆ９７－
    ９３２號重型機車離去。嗣馬道君發覺財物遭竊，經報警處
    理並調閱現場監視錄影畫面，始查悉上情。
  (二)九十九年十一月十三日中午十二時三十分許，丁嘉賓與真實
    姓名年籍不詳、綽號「阿忠」之成年男子基於意圖為自己不
    法所有之犯意聯絡，二人共乘Ｆ９７－９３２號重型機車前
    往新北市○○區○○路二段三巷二十七號後方之防火巷內，
    共同徒手竊取楊錫榮所有、放置於該處之鐵梯一個及鑽木用
    具八枝，得手後亦逃逸無蹤。嗣經警調閱現場監視錄影畫面
    ，始循線查獲。
  (三)九十九年十一月十四日下午一時三十分許，丁嘉賓攜帶客觀
    上足供兇器使用之螺絲起子一枝（未扣案），前往新北市○
    ○區○○路二段二二六巷十七弄九號住宅後方，以螺絲起子
    拆卸黃詹寶蓮所有、放置於該處之洗衣機而著手竊盜，嗣自
    覺拆解不易，即改以徒手扭轉方式，欲卸下同為黃詹寶蓮所
    有、裝設於相同地點之熱水器，惟因聲響過大，旋為黃詹寶
    蓮發覺而報警前來查緝，致未竊得任何財物。
  (四)丁嘉賓另於九十九年十一月二十四日上午八時四十一分許，
    在新北市板橋區○○○路○段七巷二十七號前，徒手拿取邱
    阿科所有、放置於上址車庫外面之之鐵窗兩扇，得手後亦騎
    乘Ｆ９７－９３２號重型機車欲離開現場，惟尚未騎出前揭
    巷道即因重心不穩跌倒，經附近民眾發覺報警處理而查獲。
二、案經新北市政府警察局板橋分局、海山分局分別移送臺灣板
    橋地方法院檢察署檢察官偵查起訴。
    理  由
一、上揭犯罪事實，業據被告丁嘉賓於警詢、偵查及本院審理時
    均自白不諱，核與證人即告訴人馬道君、楊錫榮、黃詹寶蓮
    及邱阿科指述之情節相符，並經證人即被告之母蔡阿烏於警
    詢中供陳在卷，另有車籍詳細資料報表一紙、各次竊盜之監
    視錄影翻拍照片及現場照片共四份、贓物認領保管單二件在
    卷可憑，足認被告之自白與事實相符。從而本案事證明確，
    被告犯行堪予認定。
二、論罪科刑：
  (一)被告行為後，刑法第三百二十一條業於一百年一月二十六日
    修正施行。修正後上揭條文之法定刑除六月以上、五年以下
    之有期徒刑以外，尚得併科新臺幣十萬元以下之罰金，兩相
    比較，自以行為時即修正前之規定有利於被告。依刑法第二
    條第一項前段之規定，就犯罪事實欄(三)所示之竊盜犯行，應
    適用修正前刑法第三百二十一條第二項、第一項第三款之規
    定論處。
  (二)核被告所為，就犯罪事實欄(一)、(二)、(四)部分，均係犯刑法第
    三百二十條第一項之竊盜罪；就犯罪事實欄(三)部分，則係犯
    修正前刑法第三百二十一條第二項、第一項第三款之攜帶兇
    器竊盜未遂罪。就犯罪事實欄(二)所示犯行，被告與真實姓名
    年籍不詳、綽號「阿忠」之成年男子有犯意聯絡及行為分擔
    ，為共同正犯。被告前因違反毒品危害防制條例及竊盜等案
    件，經法院分別判處罪刑，並由本院以九十七年度聲字第五
    二三三號裁定定應執行刑為有期徒刑一年七月，於九十八年
    十月二十一日縮短刑期假釋出獄，九十八年十二月四日保護
    管束期滿，其假釋未經撤銷，以已執行論之事實，有臺灣高
    等法院被告前案紀錄表一份在卷可考，其受有期徒刑之執行
    完畢，五年內故意再犯本件有期徒刑以上之四罪，均為累犯
    ，皆應依法加重其刑。就犯罪事實欄(三)部分，被告已著手於
    加重竊盜之實施，惟尚未竊得財物即為警逮捕，為未遂犯，
    爰依刑法第二十五條第二項之規定減輕其刑，並依法先加後
    減。所犯上開五罪，犯意各別，行為互殊，應分論併罰。
  (三)爰審酌被告素行非端，其身強體健，竟不思自食其力賺取所
    需，所為有害社會治安，惟每次竊得之財物約新臺幣數百元
    至四千元不等，此業據馬道君等被害人分別於警詢中指述綦
    詳，價值均非鉅大，兼以被告始終坦承犯行之犯後態度，分
    別量處如附表各編號所示之宣告刑，均諭知易科罰金之折算
    標準，復就附表編號一、二、四所宣告之拘役定其應執行刑
    ，再諭知其易科罰金之折算標準。
  (四)被告持以從事犯罪事實欄(三)所示犯行之螺絲起子一枝並未扣
    案，被告復供陳：伊已忘記將該枝螺絲起子放置何處等情明
    確，無證據證明尚屬存在，且非違禁物，爰不併予宣告沒收
    。
據上論斷，應依刑事訴訟法第二百九十九條第一項前段，刑法第
二條第一項前段、第二十八條、第三百二十條第一項、修正前第
三百二十一條第二項、第一項第三款、第四十七條第一項、第二
十五條第二項、第四十一條第一項前段、第五十一條第六款，刑
法施行法第一條之一，判決如主文。
本案經檢察官黃怡華到庭執行職務。
中    華    民    國   100    年    3     月    21    日
                  刑事第二十一庭  法  官  劉元斐
上列正本證明與原本無異。
如不服本判決，應於判決送達後10日內敘明上訴理由，向本院提
出上訴狀 (應附繕本) ，上訴於臺灣高等法院。其未敘述上訴理
由者，應於上訴期間屆滿後20日內向本院補提理由書「切勿逕送
上級法院」。
                                  書記官  陳金鳳
中    華    民    國   100    年    3     月    22    日
附錄本案論罪科刑所引法條
刑法第三百二十條
意圖為自己或第三人不法之所有，而竊取他人之動產者，為竊盜
罪，處五年以下有期徒刑、拘役或五百元以下罰金。
意圖為自己或第三人不法之利益，而竊佔他人之不動產者，依前
項之規定處斷。
前二項之未遂犯罰之。
修正前刑法第三百二十一條
犯竊盜罪而有下列情形之一者，處六月以上、五年以下有期徒刑
：
一、侵入住宅或有人居住之建築物、船艦或隱匿其內而犯之者。
二、毀越門扇、牆垣或其他安全設備而犯之者。
三、攜帶兇器而犯之者。
四、結夥三人以上而犯之者。
五、乘火災、水災或其他災害之際而犯之者。
六、在車站、埠頭、航空站或其他供水、陸、空公眾運輸之舟、
    車、航空機內而犯之者。
前項之未遂犯罰之。
附表：
┌──┬───────┬───────┬───────────┬──────────────┐
│編號│犯罪時間      │行為態樣      │所犯法條              │宣告刑                      │
├──┼───────┼───────┼───────────┼──────────────┤
│一  │九十九年十月七│如犯罪事實欄(一)│刑法第三百二十條第一項│丁嘉賓竊盜，累犯，處拘役參拾│
│    │日凌晨一時許  │所示          │                      │日，如易科罰金，以新臺幣壹仟│
│    │              │              │                      │元折算壹日。                │
├──┼───────┼───────┼───────────┼──────────────┤
│二  │九十九年十一月│如犯罪事實欄(二)│刑法第三百二十條第一項│丁嘉賓共同竊盜，累犯，處拘役│
│    │十三日中午十二│所示          │                      │肆拾日，如易科罰金，以新臺幣│
│    │時三十分許    │              │                      │壹仟元折算壹日。            │
├──┼───────┼───────┼───────────┼──────────────┤
│三  │九十九年十一月│如犯罪事實欄(三)│修正前刑法第三百二十一│丁嘉賓攜帶兇器竊盜未遂，累犯│
│    │十四日下午一時│所示          │條第二項、第一項第三款│，處有期徒刑伍月，如易科罰金│
│    │三十分許      │              │                      │，以新臺幣壹仟元折算壹日。  │
├──┼───────┼───────┼───────────┼──────────────┤
│四  │九十九年十一月│如犯罪事實欄(四)│刑法第三百二十條第一項│丁嘉賓竊盜，累犯，處拘役肆拾│
│    │二十四日上午八│所示          │                      │日，如易科罰金，以新臺幣壹仟│
│    │時四十一分許  │              │                      │元折算壹日。                │
├──┴───────┴───────┴───────────┴──────────────┤
│編號一、二、四所示三罪應執行拘役壹佰日，如易科罰金，以新臺幣壹仟元折算壹日。              │
└─────────────────────────────────────────────┘